apertium-tyv.tyv.lexc
LEXICON PRON-DEM-OL

ол%<prn%>%<dem%>%<nom%>:ол # ;
ол%<prn%>%<dem%>%<gen%>:ооң # ;
ол%<prn%>%<dem%>%<dat%>:аа # ;
ол%<prn%>%<dem%>%<dat%>:аңаа # ; ! Dir/LR
ол%<prn%>%<dem%>%<acc%>:ону # ;
ол%<prn%>%<dem%>%<loc%>:ында # ;
ол%<prn%>%<dem%>%<abl%>:оон # ;
ол%<prn%>%<dem%>%<all%>:олче # ;
ол%<prn%>%<dem%>%<all%>:олдуве # ; ! Dir/LR

ол%<prn%>%<dem%>%<pl%>:олар CASES ;

LEXICON PRON-PERS-BIS

%<prn%>%<pers%>%<p1%>%<pl%>%<nom%>: # ;
%<prn%>%<pers%>%<p1%>%<pl%>%<nom%>:тер # ; ! Dir/LR
%<prn%>%<pers%>%<p1%>%<pl%>%<gen%>:тиң # ;
%<prn%>%<pers%>%<p1%>%<pl%>%<dat%>:ке # ;
%<prn%>%<pers%>%<p1%>%<pl%>%<acc%>:ти # ;
%<prn%>%<pers%>%<p1%>%<pl%>%<loc%>:те # ;
%<prn%>%<pers%>%<p1%>%<pl%>%<abl%>:тен # ;
%<prn%>%<pers%>%<p1%>%<pl%>%<all%>:че # ;
%<prn%>%<pers%>%<p1%>%<pl%>%<all%>:тиве # ; ! Dir/LR

%<prn%>%<pers%>%<p1%>%<pl%>%<gen%>%<subst%>:%>т%{I%}%{I%} CASES ;

LEXICON PRON-PERS-SILER

%<prn%>%<pers%>%<p2%>%<pl%>%<nom%>: # ;
%<prn%>%<pers%>%<p2%>%<pl%>%<gen%>:ниң # ;
%<prn%>%<pers%>%<p2%>%<pl%>%<dat%>:ге # ;
%<prn%>%<pers%>%<p2%>%<pl%>%<acc%>:ни # ;
%<prn%>%<pers%>%<p2%>%<pl%>%<loc%>:де # ;
%<prn%>%<pers%>%<p2%>%<pl%>%<abl%>:ден # ;
%<prn%>%<pers%>%<p2%>%<pl%>%<all%>:же # ;
%<prn%>%<pers%>%<p2%>%<pl%>%<all%>:тиве # ; ! Dir/LR

%<prn%>%<pers%>%<p2%>%<pl%>%<gen%>%<subst%>:%>%{N%}%{I%}%{I%} CASES ;

LEXICON PRON-PERS-OLAR

%<prn%>%<pers%>%<p3%>%<pl%>%<nom%>: # ;
%<prn%>%<pers%>%<p3%>%<pl%>%<gen%>:ның # ;
%<prn%>%<pers%>%<p3%>%<pl%>%<dat%>:га # ;
%<prn%>%<pers%>%<p3%>%<pl%>%<acc%>:ны # ;
%<prn%>%<pers%>%<p3%>%<pl%>%<loc%>:да # ;
%<prn%>%<pers%>%<p3%>%<pl%>%<abl%>:дан # ;
%<prn%>%<pers%>%<p3%>%<pl%>%<all%>:же # ;
%<prn%>%<pers%>%<p3%>%<pl%>%<all%>:дыва # ; ! Dir/LR

%<prn%>%<pers%>%<p3%>%<pl%>%<gen%>%<subst%>:%>%{N%}%{I%}%{I%} CASES ;

LEXICON PRON-DEM-DOO

дөө%<prn%>%<dem%>%<nom%>:дөө # ;
дөө%<prn%>%<dem%>%<gen%>:дөөң # ;
дөө%<prn%>%<dem%>%<dat%>:дүгее # ;
дөө%<prn%>%<dem%>%<acc%>:дөөнү # ;
дөө%<prn%>%<dem%>%<loc%>:дүгде # ;
дөө%<prn%>%<dem%>%<loc%>:дөөн # ; ! Dir/LR
дөө%<prn%>%<dem%>%<loc%>:дөөн # ; ! Dir/LR
дөө%<prn%>%<dem%>%<all%>:дөөже # ;
дөө%<prn%>%<dem%>:дөө POSS-REAL ;

дуу%<prn%>%<dem%>%<nom%>:дуу # ; ! Dir/LR
дуу%<prn%>%<dem%>%<gen%>:дууң # ; ! Dir/LR
дуу%<prn%>%<dem%>%<dat%>:дүгее # ; ! Dir/LR
дуу%<prn%>%<dem%>%<acc%>:дуунү # ; ! Dir/LR
дуу%<prn%>%<dem%>%<loc%>:дүгде # ; ! Dir/LR
дуу%<prn%>%<dem%>%<loc%>:дуун # ;  ! Dir/LR
дуу%<prn%>%<dem%>%<loc%>:дуун # ;  ! Dir/LR
дуу%<prn%>%<dem%>%<all%>:дууже # ; ! Dir/LR
дуу%<prn%>%<dem%>:дуу POSS-REAL ; ! Dir/LR

LEXICON PRON-DEM-BO

бо%<prn%>%<dem%>%<nom%>:бо # ;
бо%<prn%>%<dem%>%<gen%>:мооң # ;
бо%<prn%>%<dem%>%<dat%>:маңаа # ;
бо%<prn%>%<dem%>%<acc%>:мону # ;
бо%<prn%>%<dem%>%<loc%>:мында # ;
бо%<prn%>%<dem%>%<abl%>:моон # ;
бо%<prn%>%<dem%>%<all%>:боже # ;
бо%<prn%>%<dem%>:моо POSS-REAL ;

LEXICON PRON-REF-ADV 

CASES ; 

LEXICON PRON-REFL

%<prn%>%<ref%>%<px1sg%>:%>%{i%}м PRON-REF-ADV ;
%<prn%>%<ref%>%<px2sg%>:%>%{i%}ң PRON-REF-ADV ;
%<prn%>%<ref%>%<px3sp%>:%>%{z%}%{I%}%{n%} PRON-REF-ADV ; ! FIXME <px3sg>?
%<prn%>%<ref%>%<px1pl%>:%>%{i%}в%{I%}с PRON-REF-ADV ;
%<prn%>%<ref%>%<px1pl%>:%>т%{A%}р%>%{i%}в%{I%}с PRON-REF-ADV ; ! Dir/LR
%<prn%>%<ref%>%<px2pl%>:%>%{i%}ң%{A%}р PRON-REF-ADV ;
%<prn%>%<ref%>%<px2pl%>:%>т%{A%}р%>%{i%}ң%{A%}р PRON-REF-ADV ; ! Dir/LR
%<prn%>%<ref%>%<px3pl%>:%>т%{A%}р%>%{z%}%{I%}%{n%} PRON-REF-ADV ;

LEXICON PRON-ITG-TJYY

%<prn%>%<itg%>%<nom%>:ү # ;
%<prn%>%<itg%>%<nom%>:л # ; ! Dir/LR
%<prn%>%<itg%>%<gen%>:%>%{N%}%{I%}ң # ;
%<prn%>%<itg%>%<acc%>:%>%{N%}%{I%} # ;
%<prn%>%<itg%>%<dat%>:%>%{G%}%{A%} # ;
%<prn%>%<itg%>%<loc%>:%>%{D%}%{A%} # ;
%<prn%>%<itg%>%<abl%>:%>%{D%}%{A%}н # ;
%<prn%>%<itg%>%<abl%>:ү%>%{D%}%{A%}н # ; ! Dir/LR
%<prn%>%<itg%>%<all%>:%>%{J%}е # ;

%<prn%>%<itg%>: POSS-REAL ; 

LEXICON PRON-ITG

%<prn%>%<itg%>: SUBST ; 

LEXICON PRON-DAA-COMMON

%<prn%>%<neg%>%<gen%>:%>%{N%}%{I%}ң%-даа # ;
%<prn%>%<neg%>%<acc%>:%>%{N%}%{I%}%-даа # ;
%<prn%>%<neg%>%<dat%>:%>%{G%}%{A%}%-даа # ;
%<prn%>%<neg%>%<loc%>:%>%{D%}%{A%}%-даа # ;
%<prn%>%<neg%>%<abl%>:%>%{D%}%{A%}н%-даа # ;
%<prn%>%<neg%>%<all%>:%>%{J%}е%-даа # ;

LEXICON PRON-NEG-TJYY-DAA

%<prn%>%<neg%>%<nom%>:ү%-даа # ;

PRON-DAA-COMMON ; 

LEXICON PRON-NEG-KYM-DAA

%<prn%>%<neg%>%<nom%>:%-даа # ;

PRON-DAA-COMMON ; 

LEXICON PRON-QNT

%<prn%>%<qnt%>: SUBST ; 


LEXICON DET-ITG

%<det%>%<itg%>: # ;

LEXICON DET-QNT

%<det%>%<qnt%>: # ;

LEXICON DET-IND

%<det%>%<ind%>: # ;

LEXICON DET-DEM

%<det%>%<dem%>: # ;

LEXICON DET-DEF

%<det%>%<def%>: # ;



LEXICON A1

%<adj%>: CLIT-COP ;
%<adj%>%<subst%>: SUBST ;

LEXICON A4 

%<adj%>: CLIT-COP ;
%<adj%>%<advl%>: CLIT-COP ; ! Dir/LR ! Make only generate for now

LEXICON ADV-ITG 

%<adv%>%<itg%>: CLIT-COP ;

LEXICON ADV

%<adv%>: # ;

LEXICON CC 

%<cnjcoo%>: # ;

!LEXICON CS
!
!%<cnjsub%>: # ;


LEXICON CA

%<cnjadv%>: # ;

LEXICON POST 

%<post%>: # ; 

LEXICON INTERJ

%<ij%>: # ; 

LEXICON ABBR-SQ

%<abbr%>: # ; 
²%<abbr%>:² # ; 
³%<abbr%>:³ # ; 

LEXICON ABBR-KG

%<abbr%>: CLIT-COP ;
%<abbr%>%<dat%>:%>%-ге # ; ! Dir/LR
%<abbr%>%<dat%>:%>%-га # ; 
%<abbr%>%<abl%>:%>%-ден # ; ! Dir/LR
%<abbr%>%<abl%>:%>%-дан # ; 

!LEXICON ABBR-KM
!
!%<abbr%>: CLIT-COP ;
!%<abbr%>%<dat%>:%>%-ге # ; 
!%<abbr%>%<dat%>:%>%-га # ; ! Dir/LR
!%<abbr%>%<abl%>:%>%-ден # ; 
!%<abbr%>%<abl%>:%>%-дан # ; ! Dir/LR
!

LEXICON ABBR

%<abbr%>: # ; 

LEXICON ABBR-INIT

%<abbr%>: # ; 

%<abbr%>%+А%.:А%. ABBR ; ! ""
%<abbr%>%+Б%.:Б%. ABBR ; ! ""
%<abbr%>%+В%.:В%. ABBR ; ! ""
%<abbr%>%+Г%.:Г%. ABBR ; ! ""
%<abbr%>%+Д%.:Д%. ABBR ; ! ""
%<abbr%>%+Е%.:Е%. ABBR ; ! ""
%<abbr%>%+Ж%.:Ж%. ABBR ; ! ""
%<abbr%>%+З%.:З%. ABBR ; ! ""
%<abbr%>%+И%.:И%. ABBR ; ! ""
%<abbr%>%+К%.:К%. ABBR ; ! ""
%<abbr%>%+Л%.:Л%. ABBR ; ! ""
%<abbr%>%+М%.:М%. ABBR ; ! ""
%<abbr%>%+Н%.:Н%. ABBR ; ! ""
%<abbr%>%+О%.:О%. ABBR ; ! ""
%<abbr%>%+Ө%.:Ө%. ABBR ; ! ""
%<abbr%>%+П%.:П%. ABBR ; ! ""
%<abbr%>%+Р%.:Р%. ABBR ; ! ""
%<abbr%>%+С%.:С%. ABBR ; ! ""
%<abbr%>%+Т%.:Т%. ABBR ; ! ""
%<abbr%>%+У%.:У%. ABBR ; ! ""
%<abbr%>%+Ф%.:Ф%. ABBR ; ! ""
%<abbr%>%+Х%.:Х%. ABBR ; ! ""
%<abbr%>%+Ц%.:Ц%. ABBR ; ! ""
%<abbr%>%+Ч%.:Ч%. ABBR ; ! ""
%<abbr%>%+Ш%.:Ш%. ABBR ; ! ""
%<abbr%>%+Ы%.:Ы%. ABBR ; ! ""
%<abbr%>%+Э%.:Э%. ABBR ; ! ""
%<abbr%>%+Ю%.:Ю%. ABBR ; ! ""
%<abbr%>%+Я%.:Я%. ABBR ; ! ""




!!!!!!!!!!!!!!!!!!!!!!!!!!!!!!!!!!!!!!!!!!!!!!!!!!!!!!!!!!!!!!!!!!!!!!!!!!!!!!!
!!!                          L E X I C O N                                  !!!
!!!!!!!!!!!!!!!!!!!!!!!!!!!!!!!!!!!!!!!!!!!!!!!!!!!!!!!!!!!!!!!!!!!!!!!!!!!!!!!

LEXICON Copula 

э%<cop%>%<neg%>%<gpr_aor%>:эвес # ; 
э%<cop%>%<neg%>%<ger_aor%>:эвес SUBST ; 
э%<cop%>%<neg%>%<aor%>:эвес V-PERS-S1 ; 

э%<cop%>%<aor%>%<evid%>:%-дыр V-PERS-S1 ;  ! Dir/LR
э%<cop%>%<aor%>%<evid%>:%-дир V-PERS-S1 ;  ! Dir/LR
э%<cop%>%<aor%>%<evid%>:%-дур V-PERS-S1 ;  ! Dir/LR
э%<cop%>%<aor%>%<evid%>:%-дүр V-PERS-S1 ;  ! Dir/LR
э%<cop%>%<aor%>%<evid%>:%-тыр V-PERS-S1 ;  ! Dir/LR
э%<cop%>%<aor%>%<evid%>:%-тир V-PERS-S1 ;  ! Dir/LR
э%<cop%>%<aor%>%<evid%>:%-тур V-PERS-S1 ;  ! Dir/LR
э%<cop%>%<aor%>%<evid%>:%-түр V-PERS-S1 ;  ! Dir/LR

LEXICON Miscellaneous

бе%<qst%>:бе # ;
че%<qst%>:че # ;
ирги%<qst%>:ирги # ;
але%<qst%>:але # ;

даа%<mod%>:%-даа # ;   ! Dir/LR
даа%<mod%>:%-таа # ;   ! Dir/LR
даа%<mod%>:%-%~даа # ; ! Dir/RL

ла%<mod%>:%-ла # ;     ! Dir/LR
ла%<mod%>:%-ле # ;     ! Dir/LR
ла%<mod%>:%-на # ;     ! Dir/LR
ла%<mod%>:%-не # ;     ! Dir/LR
ла%<mod%>:%-%~ла # ;   ! Dir/RL

ийик%<mod%>:ийик # ; ! ""
хөңнү%<mod%>:хөңнү # ; ! ""
ыңар%<mod%>:ыңар # ;
аңар%<mod%>:аңар # ; 
кайын%<mod%>:кайын # ; 
кай%<mod%>:кай # ; 

моң%<emph%>:моң # ; ! ""
моңар%<emph%>:моңар # ; ! ""
ышкажыл%<emph%>:ышкажыл # ; ! ""

эвеспе%<mod%>:эвеспе # ; ! ""

LEXICON Adjectives 
соңгу:соңгу A1 ; ! "северный"
кайгамчыктыг:кайгамчыктыг A1 ; ! ""
төрээн:төрээн A1 ; ! "родноий"
демниг:демниг A1 ; ! "совместный"
аттыг:аттыг A4 ; ! "именной"
амыр:амыр A1 ; ! "лёгкий"
ажылчы:ажылчы A1 ; ! "рабочий"
аргалыг:аргалыг A1 ; ! "предприимчивый"
бачым:бачым A1 ; ! "спешный"
бүдүн:бүдүн A1 ; ! "целый"
даштыкы:даштыкы A1 ; ! "внешний"
дүнеки:дүнеки A1 ; ! "ночной"
карактыг:карактыг A1 ; ! "зрячий"
кээргенчиг:кээргенчиг A1 ; ! "жалкий"
өөрениичел:өөрениичел A1 ; ! "способный"
соруктуг:соруктуг A1 ; ! "волевой"
тускайлаң:тускайлаң A1 ; ! "обособленный"
хаттыг:хаттыг A1 ; ! "ветреный"
чанагаш:чанагаш A1 ; ! "голый"
чымыштыг:чымыштыг A1 ; ! "страдный"
элбек:элбек A1 ; ! "обильный"
ядамык:ядамык A1 ; ! "бедный"
амданныг:амданныг A4 ; ! "вкусный"
бардам:бардам A4 ; ! "дерзкий"
бүзүрелдиг:бүзүрелдиг A4 ; ! "надёжный"
долгай:долгай A4 ; ! "скрученный"
дыңнангыр:дыңнангыр A4 ; ! "чуткий"
кедергей:кедергей A4 ; ! "чрезмерный"
куруккан:куруккан A4 ; ! "залежный"
муңгаранчыг:муңгаранчыг A4 ; ! "печальный"
өзүлделиг:өзүлделиг A1 ; ! "растущий"
өлүмнүг:өлүмнүг A4 ; ! "смертельный"
салбагар:салбагар A4 ; ! "растрёпанный"
сынныг:сынныг A4 ; ! "статный"
тынныг:тынныг A4 ; ! "живой"
үттүг:үттүг A4 ; ! "дырявый"
харыысалгалыг:харыысалгалыг A1 ; ! "ответственный"
хоруглуг:хоруглуг A4 ; ! "запретный"
чованчыг:чованчыг A4 ; ! "неловкий"
шору:шору A4 ; ! "приличный"
талалыг:талалыг A4 ; ! "сторонний"
массалыг:массалыг A1 ; ! ""
профилактиктиг:профилактиктиг A4 ; ! ""
ыдык:ыдык A1 ; ! ""
фольклорлуг:фольклорлуг A4 ; ! ""
бүгү%-ниити:бүгү%-ниити A4 ; ! "всеобщий"
аң%-меңниг:аң%-меңниг  A4 ; ! "изобилующий "
өскүс%-чавыс:өскүс%-чавыс  A4 ; ! ""
критиктиг:критиктиг A4 ; ! ""
грантылыг:грантылыг A4 ; ! ""
шывыглыг:шывыглыг A4 ; ! ""
бүгү%-россия:бүгүроссия A1 ; ! ""  ! Dir/LR
LEXICON Adverbs
чоп:чоп ADV-ITG ; ! "зачем, почему?"
канчангаш:канчангаш ADV-ITG ; ! "почему?"
кайда:кайда ADV-ITG ; ! "где?"
кайдал:кайдал ADV-ITG ; ! "где?" ! FIXME: same ?
каяа:каяа ADV-ITG ; ! "куда?"
кайнаар:кайнаар ADV-ITG ; ! "куда?"
кайыын:кайыын ADV-ITG ; ! "откуда?"
кажан:кажан ADV-ITG ; ! "когда?"
кажан%-чежен:кажан%-чежен ADV-ITG ; ! ""
каш:каш ADV-ITG ; ! "сколько"
мынаар:мынаар ADV ; ! "сюда; туда"
кайда%-чүде:кайда%-чүде ADV ; ! "где-то"
дүүн:дүүн ADV ; ! ""
кезээде:кезээде ADV ; ! "всегда"
удавас:удавас ADV ; ! "скоро"
болганчок:болганчок ADV ; ! "часто"
чазын:чазын ADV ; ! "весной"
элек:элек ADV ; ! "ещё рано"
эң:эң ADV ; ! ""
кончуг:кончуг ADV ; ! "очень"
эге:эге ADV ; ! "совсем"
чыгыы:чыгыы ADV ; ! "почти"
мынча:мынча ADV ; ! "столько" ! FIXME: categorisation
черле:черле ADV ; ! "вовсе"
өжегээр:өжегээр ADV ; ! "сознательно"
нургулайында:нургулайында ADV ; ! "обычно"
ынчаар:ынчаар ADV ; ! "так"
дүрген:дүрген ADV ; ! ""
шуут:шуут ADV ; ! "прямо"
оранчок:оранчок ADV ; ! ""
сөөлзүредир:сөөлзүредир ADV ; ! "к концу"
эмгежок:эмгежок ADV ; ! "очень много"
мынчаар:мынчаар ADV ; ! "так, таким образом"
улаштыр:улаштыр ADV ; ! "беспрерывно"
ара%-аразында:ара%-аразында  ADV ; ! "местами"
орук%-суур:орук%-суур  ADV ; ! "по дороге"
LEXICON Abbreviations
фр%.:фр%. ABBR ; 
англ%.:англ%. ABBR ; 
грек%.:грек%. ABBR ; 
млн%.:млн ABBR ; ! Dir/LR
млрд%.:млрд ABBR ; ! Dir/LR
млн%.:млн%. ABBR ; 
млрд%.:млрд%. ABBR ; 
в%.:в%. ABBR ; ! ""
ө%.:ө%. ABBR ; ! ""
т%.:т%. ABBR ; ! ""
б%.% э%.:б%.% э%. ABBR ; ! ""
б%.% э%.:б%.%э%. ABBR ; ! "" ! Dir/LR 
б%.% э%.% ч%.:б%.% э%.% ч%. ABBR ; ! ""
б%.% э%.% ч%.:б%.%э%.%ч%. ABBR ; ! "" ! Dir/LR 
ч%.:ч%. ABBR ; ! "гг."
чч%.:чч%. ABBR ; ! "гг."
чч%.:чч ABBR ; ! "гг." ! Dir/LR
төр%.:төр%. ABBR ; ! ""
кл%.:кл%. ABBR ; ! ""
куб:куб ABBR ; 
мм:мм ABBR-SQ ; 
см:см ABBR-SQ ; 
км:км ABBR-SQ ; 
мг:мг ABBR-KG ;  
кг:кг ABBR-KG ;  
ед%.:ед%. ABBR ; ! ""
лит%.:лит%. ABBR ; ! ""
м% Вт:м% Вт ABBR ; 
м% Вт:мВт ABBR ; ! Dir/LR
Гц:Гц ABBR ; 
к% Гц:к% Гц ABBR ;
MSK:MSK ABBR ; ! ""
Б%.:Б%. ABBR-INIT ; ! ""
В%.:В%. ABBR-INIT ; ! ""
Г%.:Г%. ABBR-INIT ; ! ""
Д%.:Д%. ABBR-INIT ; ! ""
Е%.:Е%. ABBR-INIT ; ! ""
Ж%.:Ж%. ABBR-INIT ; ! ""
З%.:З%. ABBR-INIT ; ! ""
И%.:И%. ABBR-INIT ; ! ""
К%.:К%. ABBR-INIT ; ! ""
Л%.:Л%. ABBR-INIT ; ! ""
М%.:М%. ABBR-INIT ; ! ""
Н%.:Н%. ABBR-INIT ; ! ""
О%.:О%. ABBR-INIT ; ! ""
Ө%.:Ө%. ABBR-INIT ; ! ""
П%.:П%. ABBR-INIT ; ! ""
Р%.:Р%. ABBR-INIT ; ! ""
С%.:С%. ABBR-INIT ; ! ""
Т%.:Т%. ABBR-INIT ; ! ""
У%.:У%. ABBR-INIT ; ! ""
Ф%.:Ф%. ABBR-INIT ; ! ""
Х%.:Х%. ABBR-INIT ; ! ""
Ц%.:Ц%. ABBR-INIT ; ! ""
Ш%.:Ш%. ABBR-INIT ; ! ""
Э%.:Э%. ABBR-INIT ; ! ""
Я%.:Я%. ABBR-INIT ; ! ""
